【裁判字號】    97,訴,1317
【裁判日期】    970723
【裁判案由】    強盜等
【裁判全文】
臺灣板橋地方法院刑事判決              97年度訴字第1317號
公  訴  人  臺灣板橋地方法院檢察署檢察官
被      告  丙○○
指定辯護人  本院公設辯護人甲○○
上列被告因強盜等案件，經檢察官提起公訴（97年度偵字第4402
號），本院判決如下：
    主  文
丙○○竊盜，累犯，處有期徒刑肆月，扣案機車鑰匙壹支沒收之
；又意圖為自己不法之所有，攜帶兇器，以強暴及脅迫至使不能
抗拒，而取他人之物及使他人交付其物，累犯，處有期徒刑柒年
貳月。應執行有期徒刑柒年肆月，扣案鑰匙壹支沒收。
    事  實
一、丙○○前因違反毒品危害防制條例案件，經臺灣彰化地方法
    院於民國九十一年六月二十七日以九十一年度訴字第五五八
    號刑事判決判處有期徒刑八月，於九十一年七月二十日判決
    確定，嗣於九十二年十二月二十九日縮刑期滿執行完畢；另
    因違反毒品危害防制條例、竊盜等案件，分別經同法院於九
    十四年七月二十九日以九十四年度訴字第一○三一號刑事判
    決判處有期徒刑十一月，於九十四年九月九日判決確定、於
    九十四年十二月二十七日以九十四年度易緝字第四八號刑事
    判決判處有期徒刑一年四月，於九十五年二月三日判決確定
    、經臺灣嘉義地方法院於九十五年三月二十三日以九十五年
    度嘉簡字第三六一號刑事簡易判決判處有期五月，於九十五
    年四月十七日判決確定，嗣上開三罪均經減刑並定應執行刑
    為有期徒刑一年二月又十五日確定，於九十六年七月十六日
    執行完畢出監（以上均致使本件構成累犯）。詎其猶不知悔
    改，竟因缺錢購買毒品，而意圖為自己不法之所有，於九十
    七年一月二十四日晚間十一時許，在臺北縣三峽鎮○○路四
    四巷四號前，見乙○○所有之車牌號碼HYW ─四四二號普通
    重型機車（業已發還乙○○）停放該處，無人看守，即以其
    所有之機車鑰匙開啟上開機車電門而竊取之，嗣再自其二姊
    住處取出客觀上足以對人之生命、身體、安全造成危害之水
    果刀一把，置於上衣口袋而攜帶在身，並於同日晚間十一時
    四十分許騎乘上開竊得之機車，行經臺北縣三峽鎮○○路二
    五號檳榔攤前，見該店面僅吳英發一人看顧，認有機可乘，
    先將該機車暫停於該店門口，步入該檳榔攤，即以新臺幣（
    下同）一百元交付吳英發佯稱欲購買香菸，待吳英發將香菸
    交予丙○○後低頭找零之際，丙○○旋取出上開預藏之水果
    刀，抵住吳英發後腰恫稱：「錢拿出來！」等語，以此強暴
    、脅迫方式致使吳英發不能抗拒，乃將櫃台上盒內七張百元
    鈔票交予丙○○，丙○○復伸手強取盒內五十元硬幣一枚得
    手（上開七百五十元，均已發還吳英發），適吳英發之夫黃
    健銘與另四名友人在檳榔攤後方屋內泡茶，見狀立即上前合
    力將丙○○制伏並報警處理，經警在丙○○身上扣得其所有
    供竊取前揭機車之機車鑰匙一支而查獲上情。
二、案經吳英發訴由臺北縣政府警察局三峽分局報請臺灣板橋地
    方法院檢察署檢察官偵查起訴。
    理  由
壹、程序方面：
    本件認定事實所引用之卷證資料，並無證據證明係公務員違
    背法定程序所取得，且檢察官、被告及其辯護人於本院準備
    程序及審判期日時均表示同意作為證據而不予爭執，且迄至
    言詞辯論終結前亦未再聲明異議，依刑事訴訟法第一百五十
    九條之五第一項之規定，本件認定事實所引用之證據，均有
    證據能力。
貳、實體方面：
一、上揭事實業據被告丙○○於警、偵訊及本院審理時坦承不諱
    ，核與證人吳英發、乙○○、黃健銘於警詢時之證述相符，
    另有被告所有供本件竊盜機車所用之機車鑰匙一支、被告攜
    帶供其強盜所用之水果刀扣案可憑。復有竊得機車、強盜所
    得七百五十元、扣案水果刀、機車鑰匙等物照片共五幀、贓
    物認領保管單二紙附卷可證，足認被告所為任意性自白與事
    實相符。另被告強盜七百五十元之手段，乃吳英發依被告之
    令交付百元鈔票七紙後，復由被告伸手強取櫃臺盒內五十元
    硬幣一枚等情，業經被告於警詢時供明在卷，則此部分之事
    實，亦堪認定。綜上，本件事證明確，被告竊盜及加重強盜
    犯行堪以認定。
二、按刑法第三百二十一條第一項第三款所謂兇器，其種類並無
    限制，凡客觀上足對人之生命、身體、安全構成威脅，具有
    危險性之器具皆屬之，最高法院七十九年台上字第五二五三
    號判例意旨參照。扣案水果刀一把，乃金屬製成、單刃、質
    地堅硬，刀鋒銳利之銳器，屬足以殺傷人生命、身體之器械
    ，顯為具有危險性之兇器無疑。核被告徒手竊取前揭機車一
    輛所為，係犯刑法第三百二十條第一項之普通竊盜罪；被告
    使用上揭水果刀一把，以強暴、脅迫手段，至使吳英發不能
    抗拒，而交付被告七百元，復任由被告強取櫃台零錢五十元
    ，此部分所為係犯刑法第三百三十條第一項之攜帶兇器加重
    強盜罪。而其以強暴、脅迫手段使被害人吳英發交付財物，
    並進而強取櫃台上之零錢，其不法所有取得他人財物之犯意
    仍相一貫，僅取得財物之手段不同，應成立一個加重強盜罪
    。其所犯上開二罪間，犯意各別，行為互殊，應予分論併罰
    。又被告前因違反毒品危害防制條例案件，經臺灣彰化地方
    法院於九十一年六月二十七日以九十一年度訴字第五五八號
    刑事判決判處有期徒刑八月，於九十一年七月二十日判決確
    定，嗣於九十二年十二月二十九日縮刑期滿執行完畢；另因
    違反毒品危害防制條例、竊盜等案件，分別經同法院於九十
    四年七月二十九日以九十四年度訴字第一○三一號刑事判決
    判處有期徒刑十一月，於九十四年九月九日判決確定、於九
    十四年十二月二十七日以九十四年度易緝字第四八號刑事判
    決判處有期徒刑一年四月，於九十五年二月三日判決確定、
    經臺灣嘉義地方法院於九十五年三月二十三日以九十五年度
    嘉簡字第三六一號刑事簡易判決判處有期五月，於九十五年
    四月十七日判決確定，嗣上開三罪均經減刑並定應執行刑為
    有期徒刑一年二月又十五日確定，於九十六年七月十六日執
    行完畢出監，有臺灣高等法院被告前案紀錄表可按，其於有
    期徒刑執行完畢後五年內故意再犯上開有期徒刑以上之罪，
    均為累犯，均應依刑法第四十七條第一項規定，加重其刑。
    爰審酌被告素行不佳，正值壯年，原應腳踏實地從事正當職
    業以開創個人前程，竟因吸毒成癮，藉竊盜、強盜等手段獲
    取財物，暨其犯罪之動機、目的、手段，及其品行、生活狀
    況、智識程度、犯罪所生之損害尚非鉅大，及犯罪後坦承犯
    行，態度良好等一切情狀，分別量處如主文所示之刑，並定
    其應執行刑，以資懲儆。另扣案機車鑰匙一支，係被告所有
    供本件竊取機車所用之物，業經被告供明在卷，爰依刑法第
    三十八條第一項第二款併予宣告沒收。至扣案之水果刀一把
    ，係被告取自其二姊住處，並非被告所有之物，業據被告於
    本院審理時供述無訛，且非違禁物，爰不併予宣告沒收，附
    此敘明。
據上論斷，應依刑事訴訟法第二百九十九條第一項前段，刑法第
三百二十條第一項、三百三十條第一項、第四十七條第一項、第
五十一條第五款，第三十八條第一項第二款，刑法施行法第一條
之一第一項、第二項前段，判決如主文。
本案經檢察官謝岳龍到庭執行職務。
中    華    民    國    97    年    7     月    23    日
                刑事第十五庭  審判長法  官  陳  鴻  清
                                    法  官  朱  嘉  川
                                    法  官  劉  安  榕
上列正本證明與原本無異
如不服本判決，應於送達後10日內敘明理由向本院提出上訴狀
                                    書記官  陳  盈  真
中    華    民    國    97    年    7     月    23    日
附錄本案論罪科刑法條全文：
中華民國刑法第320條
意圖為自己或第三人不法之所有，而竊取他人之動產者，為竊盜
罪，處 5 年以下有期徒刑、拘役或 5 百元以下罰金。
意圖為自己或第三人不法之利益，而竊佔他人之不動產者，依前
項之規定處斷。
前二項之未遂犯罰之。
中華民國刑法第330條
犯強盜罪而有第321 條第1 項各款情形之一者，處七年以上有期
徒刑。
前項之未遂犯罰之。


司法院資訊處製作；財團法人民間司法改革基金會備份。
